

Diego Teixeira, 24 anos Analista de Dados

PERFIL

Construindo carreira na área de performance empresarial com conceitos de administração e computação moderna. Entusiasta por Data Science, Machine Learning e pela era disruptiva.

Pretendo atuar em projetos de inovação e tecnologia, contribuindo com minha expertise em inteligência de dados.

CONTATOS

diegoteixeira1996@gmail.com
(85) 98903-9803 / (85) 98911-2234
www.linkedin.com/in/diegdtm
github.com/DiegoTeixeiraMarques

Rua Mozart Anselmo, 418 - Paupina Fortaleza, Ceará – 60872-515

HABILIDADES E COMPETÊNCIAS

- Inteligência de negócios;
- Comunicação e negociação;
- Análise de requisitos;
- Melhorias de processo;
- Trabalhos colaborativos;
- Tratamento e análise de dados;
- Python, R, JavaScript, SQL;
- PowerBI, Pentaho Kettle, Git, Excel Avançado.

EXPERIÊNCIAS

ROCHA, MARINHO E SALES ADVOGADOS

ANALISTA DE DADOS

OUTUBRO DE 2020 - ATUAL

Gestão de indicadores de performance com Power BI, produção de relatórios de inteligência, reuniões estratégicas e planos de ação.

USINA BRASILEIRA DE ÓLEOS E CASTANHAS LTDA

ANALISTA DE PCP PLENO

OUTUBRO 2019 - OUTUBRO 2020

Planejamento e controle de operações industriais relacionadas à produção de alimentos, coordenação de reuniões de \$&OP, padronização de atividades, gestão de suprimentos, tratamento e análise de dados, apoio as áreas comercial, controladoria e logística, treinamento e acompanhamento de equipes.

ANALISTA DE PCP

FEVEREIRO 2019 - OUTUBRO 2019

Planejamento e controle de operações industriais relacionadas à produção de alimentos, coordenação de reuniões de \$&OP, padronização de atividades.

ALMOXARIFE

JUNHO 2017 - FEVEREIRO 2019

Gestão de estoques, escrita fiscal, gestão de equipe, treinamento de aprendizes.

FORMAÇÃO

MBA EM CIÊNCIA DE DADOS UNIFOR (CURSANDO)

SETEMBRO 2019 – JUNHO 2021

BACHAREL EM SISTEMAS DE INFORMAÇÃO UNI7 (7° SEMESTRE)

JUNHO 2016 - JUNHO 2021

TECNÓLOGO EM PROCESSOS GERENCIAIS UNIATENEU

JUNHO 2014 - JUNHO 2016

PROJETOS, TRABALHOS E FREELANCER

FREELANCER - CALCULADORA DE CUSTO/BENEFÍCIO - COMBUSTÍVEIS PARA CALDEIRA

DESENVOLVIDO PARA USIBRAS - PROGRAMAÇÃO COM JAVASCRIPT E BOOTSTRAP

Calculadora desenvolvida em JavaScript e Bootstrap para comparação entre combustíveis de queima em caldeiras. Leva em consideração valores de poder calorífico e retorna informações de PayBack de investimento, percentual de economia, além de gerar gráficos para análises das informações.

https://diegoteixeiramarques.github.io/CalcularEconomiaPCI/CalculadoraDeCombustivel.html

FREELANCER - SYSCOOP: SISTEMA PARA GESTÃO DE COOPERATIVAS

DESENVOLVIDO PARA COOPERATIVAS EM CASCAVEL/ CE

Freelancer num projeto de desenvolvimento de sistema WEB para controle de absenteísmo e produtividade de cooperativas do ramo de beneficiamento de castanha em Cascavel – CE. Implementação feita em Django com linguagens python e javascript. Funcionalidades de CRUD, impressão de relatórios e conexão com balança industrial.

https://github.com/DiegoTeixeiraMarques/Gest-o-de-Cooperativas.ait

PROJETO - GESTÃO S&OP COM BI

DESENVOLDIVO PARA MELHORIA NA GESTÃO E INTEGRAÇÃO DOS SETORES

Projeto desenvolvido numa indústria de alimentos envolvendo as áreas de produção, comercial, qualidade, suprimentos, logística e estoques.

https://github.com/DiegoTeixeiraMarques/SOP---PowerBI

JOGO - RESGATE DOS BICHOS

JOGO EM LUA DESENVOLVIDO NA GRADUAÇÃO

Jogo para android desenvolvido no framework Corona SDK com linguagem Lua. Nele utilizei efeitos de transição, sprites, efeitos de lente em tela, programação com agrupamentos, processamento paralelo, efeitos de colisão, temporizador e contadores, além de menu dinâmico.

https://github.com/DiegoTeixeiraMarques/ResgateDosBichos.git

TRABALHO - PREDIÇÃO DE SALÁRIOS NBA

TRABALHO DA PÓS GRADUAÇÃO - MACHINE LEARNING

Trabalho desenvolvido no MBA em Ciência de Dados (UNIFOR) para tratamentos de dados da NBA e prototipagem de um modelo para predição de salário dos jogadores.

https://github.com/DiegoTeixeiraMarques/DataScience/blob/master/5%20-

%20Machine%20Learn/espn-nba-players-data/NBA%20-%20Diego%20Teixeira%20-

%20MBA%20Ci%C3%AAncia%20de%20Dados.ipynb